【裁判字號】    93,上更(一),58
【裁判日期】    950301
【裁判案由】    債務不履行損害賠償
【裁判全文】
臺灣高等法院臺中分院民事判決        93年度上更(一)字第58號
上  訴  人  甲○○
訴訟代理人  江錫麒律師
被  上訴人  丙○○
訴訟代理人  陳純仁律師
複  代理人  江倍銓律師
上列當事人間請求債務不履行損害賠償事件，上訴人對於民國90
年3月8日臺灣苗栗地方法院89年度訴字第302號第一審判決提起
上訴，並為訴之追加，本院判決後，經最高法院發回更審，本院
於95年2月15日言詞辯論終結，判決如下：
    主    文
上訴及追加之訴均駁回。
第二審（含追加之訴）訴訟費用由上訴人負擔。
    事實及理由
一、按在第二審為訴之變更或追加，非經他造同意，不得為之，
    但請求之基礎事實同一，或擴張、減縮應受判決事項之聲明
    者，不在此限。民事訴訟法第466條第1項、第255條第1項第
    2、3款定有明文。本件上訴人於原審依兩造共同出資向訴外
    人黃蘭芬購買土地後各自受移轉土地持分之契約關係，請求
    被上訴人給付債務不履行之損害賠償新臺幣（下同）412萬
    7820元及代墊款37萬2071元，並均加付法定遲延利息；嗣上
    訴後，於更審前本院審理中稱：依合夥及侵權行為之法律關
    係請求（見本院90年度上字第225號卷第二宗第236頁、第三
    宗第41頁），嗣則改稱兩造之法律關係為「合資向黃蘭芬購
    買土地後各自受移轉土地持分之契約」，依上開契約請求被
    上訴人給付按出資比例2／8（其餘3／8價金於另案請求）計
    算之價金411萬1800元，又代墊款部分另追加依借貸之法律
    關係為請求。核上訴人所為，前者係減縮應受判決事項之聲
    明，後者係訴之追加，因請求之訴訟標的同以兩造各自提出
    資金以取得地主黃蘭芬所有系爭持分為其基礎事實，依上規
    定，無須被上訴人同意，應予准許，合先敘明。
二、上訴人起訴主張：兩造於民國（下同）87年5月間「口頭」
    約定以伊出資5／8，被上訴人出資3／8之比例，共同負擔訴
    外人黃蘭芬買回由苗栗縣政府徵收而未依徵收計劃使用之原
    有坐落苗栗縣頭份鎮○○段○○段133號土地（下稱系爭土地
    ）之價金392萬5522元，黃蘭芬則於買回系爭土地後，移轉
    其中1／2所有權予兩造，即系爭土地之應有部分伊為5／16
    ，上訴人為3／16。伊已依約繳交282萬5522元，連同被上訴
    人之自有資金110萬元，使系爭土地於88年1月15日回復為黃
    蘭芬所有。被上訴人原應出資金147萬2071元，實出110萬元
    ，不足37萬2071元由伊代墊，自應返還。又系爭土地所有權
    移轉登記，因被上訴人將約定移轉登記予上訴人系爭土地之
    5／16更改為2／16，而涉有行使偽造私文書罪行，遂暫停辦
    理移轉登記，由交通部台灣區○道○○○路局（下稱高速公
    路局）於89年5月6日向黃蘭芬購買，嗣黃蘭芬已將總價金扣
    除施工獎勵金後之半數即1644萬7200元（以下簡稱可分配款
    ）交付予被上訴人，被上訴人竟拒不給付伊應分得款即前開
    可分配款之5／16等情。爰依兩造間之契約，訴請被上訴人
    給付449萬9891元（即前開系爭土地價金之2／16，另涉及被
    上訴人偽造私文書之3／16部分，另案請求），及自89年6月
    26日起至清償日止按法定利率計算之遲延利息。經原審為上
    訴人全部敗訴之判決後，上訴人聲明不服，提起上訴，求為
    判決：(一)原判決廢棄。(二)被上訴人應給付上訴人448萬3871
    元，及自89年6月26日起至清償日止按年息5％計算之利息。
    (三)願供擔保請准宣告假執行。併稱：兩造間確有「合資向黃
    蘭芬購買土地後各自受移轉土地持分5／16及3／16之契約」
    存在，伊之夫乙○○僅係代理伊處理事務而已；縱伊於更審
    前曾有關於債權係受讓自伊夫乙○○處之陳述，惟當時係以
    如法院認定契約關係存在於乙○○與被上訴人間為條件，經
    更審前鈞院另案判決認定上訴人為契約當事人，故不再主張
    債權係受讓自乙○○；又上開契約性質上僅為兩造單純合作
    出資購地後，按出資額分配土地而已，並無經營共同事業之
    內涵，故非合夥契約，不生合夥關係終結清算之問題；其餘
    與本案相類似之鄧福興、蔡陳芳美、黃姜碧雲、祭祀公業鍾
    璠鱗案等四件投資案，各案之條件不同，均係各別商議、發
    生，並非包含本案在內為一個投資合作關係下之五個個案，
    被上訴人以其與乙○○間就他案尚有請求權為由而主張抵銷
    ，亦屬無據；伊並否認被上訴人所提「乙○○與丙○○合作
    之全部案件協議及實際執行狀況明細表」為實在等語。
三、被上訴人則以：伊係與上訴人之夫乙○○有出資合約，即以
    合夥之方式，共同出資，並代地主爭取買回遭徵收土地，而
    共同受配土地之合作關係，先後合作之個案依序有鄧鼎承（
    含鄧福興）、蔡陳芳美、黃姜碧雲、祭祀公業鍾璠麟嘗、黃
    蘭芬五案，均由乙○○與伊洽商，並共同與前開當事人洽談
    條件而定案，上訴人均未參與其事，乙○○亦未表明其為上
    訴人之代理人，故伊之合作對象為乙○○而非上訴人，上訴
    人僅係乙○○指定為土地登記之名義人而已；再上開各案投
    資額與雙方協議之取得權利持分未必均成正比，且均係事先
    確定委託人即土地遭徵收可買回之地主之出賣持分，即先與
    之簽訂公契等移轉登記書類，最後再視實際出資之多少及受
    配土地持分之多寡互為找補，至伊與乙○○之出資來自何人
    則非所問，上訴人縱曾提供資金予乙○○，仍非契約之當事
    人；又各案係一個投資合作關係下之五個個案，且伊對乙○
    ○就本案以外之其他投資案尚有金錢債權可資抵銷，則五案
    亦應依合夥之規定併為清算，不得割裂轉讓而各別請求；伊
    亦無因出資不足而由上訴人代為墊借37萬2071元之情事等語
    ，資為抗辯。故聲明求為判決：(一)駁回上訴。(二)如受不利判
    決，願供擔保請准免為假執行。
四、查上訴人主張訴外人黃蘭芬原有系爭土地經徵收逾限未開始
    使用土地，得依土地法之規定，以徵收原價格向徵收之苗栗
    縣政府買回，嗣由被上訴人與黃蘭芬簽訂買賣契約，代爭取
    買回該土地，並約定由被上訴人取得其應有部分1／2，而於
    移轉公契上記載上訴人及被上訴人所指定之林聰賢為土地登
    記名義人。而上開買回款項，乃於87年12月19日，從上訴人
    設於土地銀行頭份分行之活期儲蓄存款帳戶領出200萬元，
    及從訴外人即上訴人之配偶乙○○設於同分行之活期儲蓄存
    款帳戶領出82萬5522元，均由乙○○出面辦理，同日從被上
    訴人設於同銀行他分行之活期儲蓄存款帳戶內跨行領出110
    萬元部分，則由被上訴人同時間自行辦理，三者加計共392
    萬5522元，於當日由被上訴人填寫存款憑條，內載存款人甲
    ○○及林聰賢，存入苗栗縣政府設於同分行之徵戶專戶後，
    使該土地於88年1月15日回復為黃蘭芬所有，嗣又由黃蘭芬
    將之出賣予國道高速公路局，被上訴人就此已自黃蘭芬得款
    16,447,200元等事實，有上訴人提出之買賣契約書一件、存
    摺類取款憑條三件、存摺類存款憑條一件、土地登記簿謄本
    二件、土地增值稅申報書一件、土地買賣所有權移轉契約書
    一件、交通部台灣區○道○○○路局函一件在卷可稽，並為
    被上訴人所自認真正（見本院卷第二宗第148、149頁），固
    堪認屬實。
五、惟上訴人另主張其係於87年5月間，為上開訴外人黃蘭芬被
    徵收土地之買回，而與被上訴人口頭議定「合資向黃蘭芬購
    買土地後各自受移轉土地持分之契約」（未訂契約書面），
    約定由被上訴人出面與訴外人黃蘭芬訂定土地買賣契約，由
    訴外人黃蘭芬申請苗栗縣政府撤銷系爭土地所有權買賣應繳
    付款項為對價，買受系爭土地持分1／2後，再依其出資5／8
    ，被上訴人出資3／8之比例取得系爭土地1／2權利，即各出
    資2,453,451元及14,720,741元，但伊實出2,825,522元，被
    上訴人只出1,100,000元，其中372,070元由伊代墊借予被上
    訴人等情，則為被上訴人所否認，並以前揭情詞置辦。而按
    當事人主張有利於己之事實者，就其事實有舉證之責任，民
    事訴訟法第277條定有明文。又主張法律關係存在之當事人
    ，須就該法律關係發生所須具備之特別要件，負舉證責任。
    是本件上訴人就其上開主張，兩造於87年5月間有共同出資
    合約之事實自應負舉證責任。經查，上訴人主張兩造間確有
    前揭出資合約之事實，固舉證人即上訴人之夫乙○○、羅明
    發之證述為據，並提出上開取款憑條、台灣土地銀行87年12
    月19日存款憑條、土地登記簿謄本、土地買賣所有權移轉契
    約書（公規）、買賣契約書等為證，惟查：
    （一）契約係雙方當事人相互為對立之意思表示合致而成立
          ，參與訂立契約者，是否為契約之主體，自須視雙方
          是否具備主觀之合致。本件上訴人所主張所謂「合資
          購買土地各自受移轉土地持分之契約」，實乃先探悉
          原有地主土地遭徵收逾限未使用得以原價買回之情形
          ，前往慫恿該地主，並代以設法爭取及代辦買回之手
          續，其間或須代地主先為籌資，或無庸出資，而僅代
          以申辦，如須出資，則於與該地主談妥條件，並簽約
          後，始須提出資金，以供存入代發政府各項補償專戶
          ，俟土地所有權恢復為該地主所有，再由地主移轉土
          地所有權之若干比例之持分作為報酬，此據被上訴人
          、參與黃姜碧雲案之羅明發及證人即原地主黃姜碧雲
          、黃蘭芬之代理人黃郁翔供證明確（見本院90年度上
          字第225號卷第一宗第138-143頁、第189-194頁、本
          院93年度上更(一)字第58號卷94年11月17日準備程序筆
          錄）。復有與黃姜碧雲訂立之承諾書、協議書、買賣
          契約書等內容足參。是依其情形析之，合作之內容乃
          包括尋找符合得以買回土地之地主，慫使該地主同意
          出面爭取買回，與地主洽談分配利益之條件，代為設
          法提出申辦，或提供資金及存入款項等項目在內，在
          在須賴提供資訊、知識及程序服務，並非單有資金，
          即可致之。且提供資訊、知識服務，參與說服地主及
          談判者，則非任何人皆得為之，但提供資金，則無此
          限制。且提供資金，受配土地，僅為最後取得利益之
          手段而已，或可能為第三人利益契約之第三人。自不
          能以資金提供者或受指定分配利益者為認定契約當事
          人之唯一標準。
    （二）本件證人黃郁翔證稱：「（黃蘭芬與丙○○間）合作
          關係。補償（即買回土地）爭取後，我們得到1／2土
          地，另1／2當作給丙○○報酬用，實質上不算買賣」
          、「我們不知道有這個訊息（指依土地法行使買回權
          ），這個訊息是丙○○提供給我們，我們也沒有爭取
          自己辦，而答應1／2給丙○○辦」等語（見本院92年
          度上字第225號卷第一宗第140、142頁），證人黃姜
          碧雲並供稱：「代書丙○○主動向我說土地被徵收可
          以買回來，黃代書與乙○○一起來，黃代書稱可以幫
          我處理，而以一半土地給他作為代價，一切費用由他
          們支付，乙○○稱他是公務員不便出名，故由代書出
          名處理」等語（見本院90年度上字第225號卷第一宗
          第190頁、第192頁），證人羅明發亦證稱：我岳父鄧
          炳琳了解實情之後，自已繳錢，不再委託我們等語；
          於另案被上訴人與鄧福興等履行契約訴訟中稱：林華
          沐主導這片土地的（見本院93年度上更(一)字第58號卷
          第三宗第48頁）。而被上訴人與鄧炳琳間因而就委任
          處理被徵收土地而有訴請履行契約之爭訟，此有本院
          90年度上字第164號判決附卷足稽。是上述協助地主
          買回土地再受分配土地之情形，尚非單純之買賣土地
          ，而係說服有買回權之地主，另提供資訊、勞務服務
          而受報酬之無名契約，上訴人指為「合資購買土地各
          自受移轉土地持分之契約」，伊僅單純出資之說詞，
          即與實際情形有間。
    （三）而本件買回黃蘭芬名下系爭土地之案件，上訴人並未
          參與任何工作，均由其夫乙○○出面，已據證人羅明
          發證述甚詳。另上訴人於本院90年度上訴字第1062號
          偽造文書案之刑事上訴理由狀中亦自陳：黃蘭芬、黃
          姜碧雲買回案原均由地主自負金額原徵收土地價金，
          被上訴人與黃蘭芬於87年5月21日訂立委託書，由被
          上訴人代辦撤銷徵收手續，約定買回價金由黃蘭芬負
          擔，土地回復為黃蘭芬名下後，移轉1／2所有權作為
          報酬；嗣黃蘭芬得知撤銷徵收手續甚為簡單，前揭約
          定不公，乃於87年7月30日以存證信函通知撤銷前述
          約定。被上訴人於87年12月18日邀乙○○同往黃蘭芬
          家中，協商後，雙方同意由被上訴人及乙○○負擔全
          額買回價款，並得移轉受讓1／2之土地權利等語（見
          本院93年上更(一)字第58號卷第三宗被上證42）。證人
          羅明發亦稱：買回案件的主導權是被上訴人與乙○○
          ，上訴人沒來談過等語。益證決定以此代辦撤銷被徵
          收土地圖得鉅額利潤、參與說服有買回權利之地主同
          意委任、提供撤銷被徵收土地及買回手續服務者，均
          係乙○○與被上訴人所為。再依當時被上訴人與地主
          訂約所須說服地主之條件，及乙○○承辦黃蘭芬88年
          1月18日申請書，曾在黃蘭芬所提之「確無訂立三七
          五租約申請書」（見本院93年上更(一)字第58號卷第三
          宗第70頁）上批註；另乙○○當時係頭份鎮公所都市
          計畫承辦人員，其參與說服地主同意委任之工作，自
          較有說服力，上訴人係任頭份鎮公所管理員、課員，
          擔任工作均與地政無關等情，有苗栗鎮頭份鎮公所函
          可稽。綜合上開各情觀之，本件應係由乙○○為當事
          人並參與履行被上訴人與有買回權地主契約內容，始
          符合被上訴人對當事人之認知。雖證人羅明發證稱：
          乙○○有說其係代理上訴人出面云云，惟其於本院另
          案中，對法官質以乙○○有無提及何人出錢？則證稱
          ：出名字可能是他的太太、出面協調的是乙○○本人
          （見本院89年度重訴字第95號卷），即證羅明發並未
          確定乙○○是否有代理權，所述與本院中陳述不一，
          況被上訴人與羅明發之岳父鄧炳琳已因知悉被上訴人
          等從代申請撤銷被徵收土地中獲取鉅額利潤後，不願
          再委託被上訴人處理，雙方曾有爭訟等情，已如前述
          ；而證人羅明發亦稱因委由被上訴人繳納稅金，被上
          訴人有超收，故伊不信任被上訴人，買回案件之主導
          權是被上訴人與乙○○等語（見本院93年上更(一)字第
          58號卷第二宗94年11月17日筆錄）。是證人羅明發證
          稱乙○○係代理上訴人，既與前節所述不符，自有偏
          頗，不足採信。
    （四）至證人即上訴人之夫乙○○固於本院證稱：所有與被
          上訴人合作代申請撤銷被徵收土地案件，原先均以上
          訴人為當事人，後來蔡陳芳美案、鄧福興案與祭祀公
          業鍾璠鱗案改伊為當事人等語（見本院93年度上更(一)
          字第58號卷第二宗第163頁），惟此與上訴人所稱：
          「黃蘭芬案、鄧福興案、黃姜碧雲案當事人是我，其
          餘蔡陳芳美與祭祀公業案當事人是乙○○，本來當初
          談的當事人都是我，後來88年5月24日協議變更當事
          人為乙○○，．．．」等語（見上開本院卷第161頁
          ）。兩者就五個代申請撤銷案件，何者為當事人所述
          已有不一；又證人乙○○證稱：被上訴人係於86年5
          、6月至伊家，與伊及伊妻即上訴人商談，而確定由
          上訴人投資黃姜碧雲、黃蘭芬、蔡陳美芳三案云云（
          見原審卷第150頁），上訴人則稱：「黃蘭芬部分於
          87 年12月19日當天，在頭份鎮公所前的廣場，由我
          與先生（乙○○）及被告談好，由我投資」等語（見
          原審卷第152頁），亦不相符。況被上訴人與黃蘭芬
          之契約早於87年5月21日即訂立，約定同意買回土地
          分配予被上訴人，此有契約在卷足稽（見原審卷第10
          至11頁及本院93年上更(一)字58號卷第一宗第110、111
          頁），上訴人於本院91年重上64號之另案中亦稱主張
          黃蘭芬案，其係受讓自乙○○之債權，復於本院中稱
          ，係以法院認定黃蘭芬案之合作契約當事人即被上訴
          人與乙○○來主張上訴人請求權基礎為受讓債權之條
          件等語，顯見上訴人其實亦不能確信其為黃蘭芬案之
          契約當事人。證人乙○○所證，與事實不符，不足取
          信。縱認由上訴人提供資金繳款，或提供資金投資，
          其後並以之為土地登記名義人屬實，頂多亦僅為其權
          利量化即指定為受登記利益之情形而已。是上訴人以
          其為與被上訴人簽訂上開與地主締結買回土地受分配
          土地之產權移轉登記名義人，進而主張其為該契約之
          當事人，係行使契約當事人之權利，洵屬無據。
    （五）再者，上訴人以上述與地主締約買回被徵收土地而受
          分配土地利益之情形，依序有鄧鼎承（含鄧福興），
          蔡陳芳美、黃姜碧雲、黃蘭芬、祭祀公業鍾璠麟五案
          ，其提出資金者，不當然登記為受分配土地之登記名
          義人，被上訴人部分，則多以其妻韋玉菊，友人林聰
          賢名義登記，上訴人夫妻則皆有登記為土地登記名義
          人之情形，此有被上訴人所提出之明細表投資案流程
          表及所附土地買賣契約書、存提款資料、土地登記簿
          等在卷可稽（見本院90年度上字第225號卷第一宗第
          99-109頁、第二宗第13頁、第51-68頁）。且黃姜碧
          雲乙案，僅由乙○○出資84萬元，上訴人並未出資，
          但所取得之土地卻全部登記於上訴人名下，鄧福興案
          ，係由乙○○名下出資2,277,076元，上訴人並未出
          資，惟其中頭份鎮○○段146之1號土地則登記於上訴
          人名下，亦有土地買賣所有權移轉契約書、取款憑條
          、存款憑條附卷足證（見本院93年上更(一)字第58號卷
          第67至72頁）。足證實際出資人與土地之登記名義人
          未必相同。且依上訴人所述，其於黃蘭芬案，亦只自
          其帳戶內提出資金200萬元，另825,522元則取自其夫
          乙○○之帳戶。上訴人並曾具狀自承：伊夫妻未約定
          夫妻財產制，二人之出資歸屬實無法判別，出資為處
          分共有財產之行為及由乙○○填取款條自上訴人之帳
          戶取款等語（見本院90年度上字第225號卷第二宗第
          29頁、第三宗第166頁），是上訴人主張共為受分配
          土地登記名義人或自其帳戶內取款，其即屬與被上訴
          人合作之契約當事人，尚嫌無據。
    （六）又前開鄧鼎承（含鄧福興）、黃姜碧雲、蔡陳芳美、
          黃蘭芬、祭祀公業鍾璠麟，五個與地主締約買回被徵
          收土地而受利益之合作案，並非單約出資購地，已如
          前述，且被上訴人出面與原地主簽約之時間分別為86
          年5月21日、86年9月22日、87年4月3日、87年5月21
          日、87年7月20日，每個個案之投資條件均不相同，
          參與者出資及分配之比例，亦不相同，依合作方式，
          被上訴人等必先尋找符合資格之地主，並說服其同意
          委任，是兩造顯係遂案合夥處理，並遂案分配報酬，
          而非有待所有案件共同結案後，再予一個合作關係結
          案。蓋此涉及資金之長期累積及個案出現之不確定性
          。至於黃姜碧雲乙案，乙○○與被上訴人各出資，與
          受分配土地登記持分固不成比例；於黃蘭芬案中，因
          由原佃農徵收，有受追回之責任問題，因此黃蘭芬原
          保留二百萬元，不交予被上訴人，但最後約定如佃農
          追討，由被上訴人理直，始先行發放該二百萬元予被
          上訴人，暨黃姜碧雲乙案，由被上訴人代表與其簽立
          協議書於再經高速公路局徵收前，被上訴人與乙○○
          應逐次交予540萬元之補貼款，但乙○○未付清，由
          被上訴人代付等問題，均屬事後契約當事人是否履行
          各個契約之問題，尚難認五個各案為一個投資合作關
          係。
六、另上訴人主張代墊款372,070元部分，為被上訴人所否認，
    上訴人亦不能證明此部分為被上訴人應出之資金，且該款項
    乃自乙○○之帳戶內提出825,522元，與上訴人帳戶內領出
    之200萬元併為2,825,522元存入上開專戶，已難區分372,07
    0元係出自何帳戶，即難認應屬為被上訴人代墊之款項。況
    上訴人於原審均陳述該2,825,522元為其投資之款項，其後
    始改稱其中372,070元為墊付款，最後又改稱為借款，但對
    於兩造間如何屬消費借貸之情形，則未能舉證證明之，雖其
    於本院審理中稱87年12月19日在頭份鎮公所前之廣場，兩造
    口頭協議，並舉乙○○為證，惟乙○○為上訴人之夫，其證
    述本有偏頗之虞，況上訴人於本院90年度上訴字第1062號刑
    事上訴理由狀中亦具狀稱：不足部分即本件372,070元部分
    ，係被上訴人與乙○○同前往黃蘭芬家中之回程，被上訴人
    對乙○○表示其存款稍有不足，請乙○○暫墊少許，經取得
    乙○○之應允等語（見本院93年度上更(一)字第58號卷第三宗
    被上証42），益証上訴人所述先後不一，其片面指稱為借貸
    關係，尚無可信。
七、兩造間既無契約關係，已如前述，則上訴人依債務不履行之
    法律關係及依契約關係，請求被上訴人給付債務不履行之損
    害賠償及墊付款共計4,483,871元及自89年6月26日起至清償
    日止按年息百分之五計算之利息，均無理由，均應予駁回。
    又上訴人之訴既經駁回，其假執行之聲請即失所依附，應併
    予駁回。原審因而為上訴人敗訴之判決，依法並無不合，上
    訴意旨仍執陳詞，指摘原判決關於除經其減縮部分外為不當
    ，聲明求予廢棄改判，並為訴之追加均為無理由，應予駁回
    。
八、被上訴人請求向敗政部財稅資料中心、財政部台灣省中區國
    稅局調閱上訴人所有財產資料，向各銀行、地政事務所調閱
    上訴人開戶印鑑卡、不動產申請過戶書類，向敗政部中區國
    稅局竹南稽徵所調閱上訴人88年綜合所得稅申報書等，與本
    件待証事實無關，核無必要。又本件事證已臻明確，兩造其
    餘主張、陳述與舉證，經審酌與本院前揭判斷不生影響，爰
    不予逐一論述，附此敘明。
九、據上論結，本件上訴及追加之訴均無理由，依民事訴訟法第
    449條第1項、第78條，判決如主文。
中    華    民    國    95    年    3     月    1     日
                    民事第七庭審判長法  官  袁再興
                                    法  官  陳賢慧
                                    法  官  吳惠郁
以上正本係照原本作成。
如對本判決上訴，須於收受判決送達後20日內向本院提出上訴書
狀，其未表明上訴理由者，應於提出上訴後20日內向本院提出上
訴理由書（須按他造人數附具繕本）。
上訴時應提出委任律師為訴訟代理人之委任狀。具有民事訴訟法
第466條之1第1項但書或第2項之情形為訴訟代理人者，另應附具
律師及格證書及釋明委任人與受任人有該條項所定關係之釋明文
書影本。
                                    書記官  江玉萍
中    華    民    國    95    年    3     月    6     日
                                                      Ｂ


司法院資訊處製作；財團法人民間司法改革基金會備份。
